# 收入的确认

提问人：jangyanbo 时间：2018-04-08 22:51:32
陈老师好，关于收入的确认事项向你请教 某电力公司的运营模式为，前期先帮助未来注资达到控制的一方（因其国企在电力建设方面的特长，跑手续及建设方面的优势，先建立独立的公司进行建设，建设完成后由实际的买方出资达到控制权后，后期以委托运营的方式取得收入，如果前期建设达不到生产运营的程度后者是国家政策变化不能继续建设了，实际买方对运营公司的前期投资进行赔偿，赔偿款可以弥补前期费及有剩余，我的问题是： 1 、运营公司前期的建设都放在在建工程核算了，假如因国家政策的原因此项目不能继续建设了，目前归集在在建工程的核算方式正确吗，如不正确如何进行财务核算呢 2 、因其是一篮子协议，运营公司一开始就知道最后一定会丧失控制权及取得后续的运营收入的收入的，也就是运营公司建设电站的目的不是获得未来的生产经营收入而是获得委托运营收入及保留部分股权的股利收入（保留的股权处于10%以下在可供金融资产核算），目前运营公司的财务核算按照在建工程核算，后续转固，然后再按照丧失控制权的方式进行会计处理的，我的问题是运营公司的这种核算方式是否存在问题，

回答人：chenyiwei
这种情况是否应确认为自身的在建工程和固定资产？作为“建造+运营”的一揽子合同（类似于BOT模式）是否更合适？如果因国家政策的原因此项目不能继续建设，再视情况处理。